【裁判字號】    97,消債清,3
【裁判日期】    980414
【裁判案由】    清算事件
【裁判全文】
臺灣士林地方法院民事裁定             97年度消債清字第3號
債  務  人  甲○○
代  理  人  葉鞠萱律師
上列債務人因聲請清算事件，本院裁定如下：
    主  文
債務人甲○○自中華民國98年4 月17日17時起開始清算程序。
命司法事務官進行本件清算程序。
    理  由
一、按債務人與金融機構協商成立者，不得聲請更生或清算，但
    因不可歸責於己之事由，致履行顯有重大困難者，不在此限
    。本條例施行前，債務人依金融主管機關協調成立之中華民
    國銀行公會會員辦理消費金融案件無擔保債務協商機制與金
    融機構成立之協商，準用前項之規定，消費者債務清理條例
    第151 條第5 項、第6 項分別定有明文。次按，債務人不能
    清償債務或有不能清償之虞，於法院裁定開始更生程序或許
    可和解或宣告破產前，得向法院聲請清算，觀諸消費者債務
    清理條例第3 條、第80條規定自明。又法院開始清算程序之
    裁定，應載明其年、月、日、時，並即時發生效力。法院開
    始更生或清算程序後，得命司法事務官進行更生或清算程序
    ，必要時得選任律師、會計師或其他適當之自然人或法人一
    人為監督人或管理人，復為同條例第83條第1 項、第16 條
    所明定。
二、聲請意旨略以：伊有不能清償債務情事，前曾於民國95年9
    月依照「中華民國銀行公會會員辦理消費金融案件無擔保債
    務協商機制」請求共同協商債務清償方案，並協商成立，協
    商條件為每月還款新臺幣（下同）1 萬6781元。惟伊於96年
    因罹患情感性精神病，無法正常工作致收入不穩定，無力繳
    納協商金額而毀諾，故伊確係因不可歸責於己，致履行協商
    條件顯有重大困難。且伊未經法院裁定開始更生程序或許可
    和解或宣告破產，爰向本院聲請清算等語。
三、經查，債務人所主張之上開事實，業據提出中華民國銀行公
    會會員辦理消費金融案件無擔保債務協商機制協議書（見本
    院卷第35頁），95、96年度綜合所得稅各類所得資料清單（
    見本院卷第87、88頁），財產歸屬資料清單（見本院卷第32
    頁），財團法人金融聯合徵信中心當事人綜合信用報告之協
    商前置專用債權人清冊（見本院卷第40至42頁），勞工保險
    被保險人投保資料表（見本院卷第84至86頁），醫院診斷證
    明書、處方戔及重大傷病卡（見本院卷第25至27頁）等為證
    ，核閱屬實，堪認為真正。是債務人主張其有不可歸責於己
    之事由，致履行協商條件顯有困難，當為實在。此外，債務
    人復查無消費者債務清理條例第6 條第3 項、第8 條或第82
    條第2 項所定駁回清算聲請之事由存在，則債務人聲請清算
    ，應屬有據。揆諸首揭規定及說明，應予開始清算程序，並
    命司法事務官進行本件清算程序。
四、爰裁定如主文。
中    華    民    國    98    年    4     月    14    日
                  民事第三庭  法      官  馬傲霜
上為正本係照原本作成。
本件不得抗告。
中    華    民    國    98    年    4     月    14    日
                              書  記  官  朱亮彰


司法院資訊處製作；財團法人民間司法改革基金會備份。
